【裁判字號】    94,易,1777
【裁判日期】    950414
【裁判案由】    竊盜
【裁判全文】
臺灣高雄地方法院刑事判決              94年度易字第1777號
公  訴  人  臺灣高雄地方法院檢察署檢察官
被      告  丁○○
                    現於臺灣屏東戒治所戒治中
上列被告因竊盜案件，經檢察官提起公訴（94年度偵字第21231
號）及移送併辦（95年度偵字第3108號），本院判決如下：
    主  文
丁○○連續結夥三人以上於夜間侵入住宅竊盜，累犯，處有期徒
刑壹年。
    事  實
一、丁○○曾於民國91年間因竊盜案件，經法院判處有期徒刑8
    月確定，並於92年9 月6 日（起訴書誤為92年9 月7 日）執
    行完畢；復與丙○○（由檢察官另行起訴）、甲○○（由檢
    察官另行偵辦）共同意圖為自己不法之所有，並基於概括之
    犯意，3 人（1） 先於94年8 月間某日，在台南市○○路○
    段657 號龍成大飯店地下室內，分持丙○○所有之大型剪刀
    2 支，竊取該處電纜線約值新台幣（下同）3 萬元，得手後
    逃離現場；（2） 復於94年8 月18日22時許，前往高雄縣旗
    山鎮○○路281 號陳顏麗容住宅，由丁○○在外把風，丙○○、甲○○以梯子侵入該住宅內，竊取陳顏麗容所有傢俱、
    辦公桌、鐵櫃、電風扇、數位相機等物，約值10萬元，得手
    後逃離現場；（3） 復於94年9 月14日17時，前往陳顏麗容
    上開住宅，以同一方式，竊取陳顏麗容所有古董藝品，金飾
    、音響等物，約值30萬元，得手後逃離現場；（4） 又於94
    年9 月10日17時，在台南縣仁德鄉○○村○○街202 號前，
    由丁○○、甲○○在旁把風，丙○○持自備之十字板手1 支
    ，竊取沈育陞所有由乙○○所使用之白色自用小客車 (車牌
    號碼:TD-4179 、 引擎號碼:M4T0692 5) ，得手後離去；（
    5） 又於94年9 月14日12時50分許，在高雄縣仁武鄉永宏巷
    12弄8 號前，由丁○○、丙○○在旁把風，甲○○持十字板
    手1 支，竊取葉永木所有VM-0567 號車牌2 面，得手後將該
    2 面車牌懸掛在沈育陞所有白色自用小客車上；嗣於94年9
    月15日18時40分許，將上開自用小客車停放在高雄縣岡山鎮
    ○○里○○路大世界國際村旁產業道路，準備解體時為警當
    場查獲。
二、案經高雄縣政府警察局岡山分局移送台灣高雄地方法院檢察
    署檢察官偵查起訴及移送併辦。
    理  由
一、上開犯罪事實業據被告丁○○於本院審理中坦承不諱，核與
    證人即被害人葉永木、乙○○、陳顏麗容及證人即龍成大飯
    店員工戊○○於警訊中所證述之情節相符，復有贓物據2 紙
    在卷可憑，罪證明確，被告犯行堪以認定。
二、查十字板手及剪刀等物，持之以加諸人之身體足致重大之傷
    害，為客觀上可供作兇器使用之物；核被告所為，係分別犯
    有刑法第321 條第1 項第3 款、第4 款結夥三人以上攜帶兇
    器加重竊盜罪、第321 條第1 項第1 款、第4 款結夥三人以
    上於夜間侵入住宅加重竊盜罪。被告就上開多次加重竊盜犯
    行與另案被告甲○○、丙○○，彼此間有犯意之聯絡行為之
    分擔，應論以共同正犯。又被告上開所為多次加重竊盜之犯
    行，時間緊接，犯罪基本構成要件相同，顯係基於概括之犯
    意反覆為之，為連續犯，應依刑法第56條之規定以一結夥三
    人以上於夜間侵入住宅加重竊盜罪論，並加重其刑。又被告
    曾受上開有期徒刑之執行，有其台灣高等法院被告前案紀錄
    表1 份在卷可查，其於執行完畢後5 年內再犯本件有期徒刑
    以上之罪，為累犯，應依刑法第47條之規定加重其刑。審酌
    被告年輕力壯不思努力工作獲取報酬，反以竊取他人之物獲
    取不法之利益，且所竊之財物價值不低，犯罪所生之損害非
    淺，惟犯後坦承犯行態度尚可等一切情狀，量處如主文所示
    之刑。上開被告竊盜所用之十字板手、大型剪刀及梯子等，
    並非違禁物，非屬必予沒收之物，且未扣案（被告於高雄縣
    岡山鎮○○里○○路大世界國際村旁產業道路為警查獲時所
    扣之物雖含有板手3 支，惟無法證明即屬上開十字板手），
    爰均不予宣告沒收。又上開事實欄（1） （2）（3）所載被
    告所犯竊盜犯行部分，雖未據起訴，惟與其他經檢察官起訴
    部分之竊盜犯行，有連續犯之裁判上一罪之關係，本院自得
    一併審理，併此敘明。
三、又本件被告所犯係死刑、無期徒刑、最輕本刑為3年以上有
    期徒刑以外之罪，其於準備程序中就被訴事實為有罪之陳述
    ，經法官告知簡式審判程序之旨，並聽取公訴人、被告之意
    見後，本院認為適宜由受命法官獨任進行簡式審判程序，附
    予敘明。
據上論斷，應依刑事訴訟法第273 條之1 第1 項、第299 條第1
項前段、刑法第28條、第56條、第321 條第1 項第1 款、第4 款
、第47條，判決如主文。
中    華    民    國    95    年    4     月    14    日
                  刑事第五庭    法  官  林俊寬
以上證明與原本無異。
如不服本判決，應於判決送達後10日內，向本院提出上訴狀。
中    華    民    國    95    年    4     月    14    日
                                書記官  蔡淑貞
附錄法條：
中華民國刑法第321條
犯竊盜罪而有左列情形之一者，處6 月以上、5 年以下有期徒刑
：
一  於夜間侵入住宅或有人居住之建築物、船艦或隱匿其內而犯
    之者。
二  毀越門扇、牆垣或其他安全設備而犯之者。
三  攜帶兇器而犯之者。
四  結夥三人以上而犯之者。
五  乘火災、水災或其他災害之際而犯之者。
六  在車站或埠頭而犯之者。
前項之未遂犯罰之。
前二項之未遂犯罰之。


司法院資訊處製作；財團法人民間司法改革基金會備份。
